臺灣板橋地方法院民事判決　九十二年度訴字第一九七七號
　　原　　　告　甲○○
　　訴訟代理人　李岳霖律師
　　被　　　告　名利汽車股份有限公司
　　法定代理人　楊武穆
　　訴訟代理人　吳小雲
右當事人間請求債務不履行損害賠償事件，本院判決如左：
    主    文
原告之訴及假執行之聲請均駁回。
訴訟費用由原告負擔。
     理      由
一、按原告之訴，依其所訴之事實，在法律上顯無理由者，法院得不經言詞辯論，逕
    以判決駁回之。民事訴訟法第二百四十九條第二項定有明文。
二、本件原告起訴主張其於民國九十一年八月十三日向被告購買福特六和公司生產之
    全新ESCAPE2.0轎車一部，於九月十一日交車，原告依操作手冊回廠保養，未曾
    懈怠。詎交車後四個多月，即自九十二年一月中旬起，行駛中發生引擎熄火，經
    送福特六和原廠檢修，告知熄火原因不明，經更換全新待速馬達，惟此後多次發
    生不明熄火情事，並曾於高速公路發生熄火，經再送檢修，仍未解決熄火問題，
    造成原告用車不便，及影響行車安全，原告乃分別以存證信函及律師函通知被告
    表示解除契約，請求返還車款，被告均置不理，爰依民法第二百二十七條準用同
    法第二百五十六條、第二百五十九條、第三百五十四條、第三百五十九條之規定
    ，起訴請求被告給付原告新台幣六十七萬四千九百九十二元，及法定利息等語。
三、經查：依原告提出之原證一附條件買賣合約，其上記載：「本合約係由正面附表
    第一項所列之出賣人（以下簡稱甲方）與附表第二項之買受人（以下簡稱乙方）
    及附表第三項所列之交車經銷商（以下簡稱丙方）於附表第十五項所列之日期共
    同簽訂之。乙方願依本合約正面附表及背面其他約定事項所載之全部條款以附條
    件買賣方式向甲方購買附表第四項所載之車輛（以下簡稱標的物）。丙方亦願依
    本合約及其他與甲方簽訂之合約履行交車經銷商之義務，三方茲協議：附表(1)出
    賣人：福灣企業股份有限公司(2)買受人：甲○○(3)交車經銷商：名利汽車股份有
    限公司：：：：」，顯見本件系爭汽車之出賣人為福灣企業股份有限公司，原告
    為買受人，而被告則為交車經銷商。故本件汽車買賣契約之買賣系爭汽車當事人
    ，應為福灣企業股份有限公司與原告，被告則僅為交車經銷商，依該附條件買賣
    合約，被告僅負有依該合約及其他與甲方即福灣企業股份有限公司簽訂之合約履
    行交車經銷商之義務，被告並非本件系爭汽車之出賣人，依法自毋庸負出賣人之
    責任。原告主張被告為本件系爭汽車之出賣人，應負出賣人之瑕疵擔保及不完全
    給付之責任，顯屬無據，原告請求被告返還上開車款及法定利息，顯無理由。
四、綜上所述，本件原告之訴，依其所訴之事實，在法律上顯無理由，爰不經言詞辯
    論，逕以判決駁回之。原告之訴既無理由，應予駁回，其假執行之聲請亦失所附
    麗，應併予駁回。
五、結論：本件原告之訴為無理由，依民事訴訟法第二百四十九條第二項、第七十八
    條，判決如主文。
中　　　華　　　民　　　國　　九十三　　年　　　一　　　月　　 十五 　　日
                                臺灣板橋地方法院民事第二庭
~B法　　　官　林錫凱
右為正本係照原本作成
如對本判決上訴，須於判決送達後廿日內向本院提出上訴狀
中　　　華　　　民　　　國　　九十三　　年　　　一　　　月　　 十五 　　日
~B法院書記官　許清琳
